臺灣士林地方法院民事判決　　　　　　　　94年度訴字第16號
原　　　告　乙○○
　　　　　　　　　　　　樓
　　　　　　甲○○○
被　　　告　丙○○
上列當事人間損害賠償事件，本院於民國94年4 月12日言詞辯論
終結，並判決如下：
    主  文
被告應給付原告甲○○○新台幣拾捌萬仟佰陸拾伍元。
被告應給付原告乙○○新台幣萬捌仟佰伍拾元。
原告其餘之訴駁回
訴訟費用由被告負擔十分之六，由原告甲○○○負擔十分之三，
餘由原告乙○○負擔。
本判決第一項、第二項得假執行。
原告其餘假執行之聲請駁回。
    事實及理由
一、本件被告經合法通知，未於最後言詞辯論期日到場，核無民
    事訴訟法第386 條所列各款情形，爰依原告之聲請，由其一
    造辯論而為判決。又原告於起訴時，係請求被告給付新台幣
    （下同）82萬元；嗣於訴訟進行中，變更為請求被告給付原
    告甲○○○、乙○○各527,917 元、137,800 元（見本院94
    年1 月28日言詞辯論筆錄），核屬減縮應受判決事項之聲明
    ，依民事訴訟法第255 條第1 項第3 款之規定，自應予准許
    。
二、原告起訴主張：被告於92年11月7 日晚間6 時30分許，駕駛
    車牌號碼8N-1335 號自用小客車，沿台北市○○區○○路3
    段75巷，由北往南方向行駛，途經該巷與24弄無號誌交岔路
    口時，未注意行經無號誌交岔路口時，應減速慢行，作隨時
    停車之準備，且於交岔路不得超車，於行車時並應注意車前
    狀況，隨時採取必要之安全措施，而依當時情形，亦無不能
    注意之情事；竟貿然在該路口跨越分向限制線前行。適原告
    乙○○騎乘車牌號碼DRN-185 號輕型機車、並乘載原告甲○
    ○○，沿台北市○○區○○路3 段75巷24弄由東向西行經上
    開無號誌交岔路口左轉行進，被告因閃避不及，其車輛左前
    端乃撞擊原告乙○○所騎乘機車左側車身處，致原告乙○○
    受有左足第4 蹠骨骨折、頭部外傷併額部撕裂傷、上顎左側
    門齒、側門齒牙冠及牙根斷裂之傷害；原告甲○○○則受有
    左股骨及脛骨骨折之傷害。原告受被告上開不法侵害，致原
    告甲○○○支出醫療費用50,917元及中藥費用80,000元；且
    原告甲○○○自事故發生迄今，無法與配偶共同從事家庭式
    早餐店之工作，依勞工最低薪資每月16,500元核算，所受工
    作收入之損失應計為297,000 元；原告乙○○因車禍受傷無
    法工作亦達1 個半月，損失之收入為37,800元；均應由被告
    負損害賠償責任。又原告因被告前揭傷害，精神上均受有損
    害，亦得依法請求被告給付原告慰撫金各100,000 元等語；
    並聲明：（一）被告應給付原告甲○○○527,917 元。（二
    ）被告應給付原告乙○○137,800 元。（三）原告願供擔保
    ，請准宣告假執行。
二、被告則以：伊確於前揭時地與原告乙○○所騎乘之機車發生
    車禍，但車禍之發生，雙方均有過失，當時原告乙○○所騎
    乘之機車係自巷子衝出來，速度很快，伊的車速並不快，因
    為當時塞車；又原告請求之賠償，就醫藥費部分，如有收據
    ，伊認為應該要賠；原告請求精神賠償及原告甲○○○請求
    工作損失補償部分，所請求之金額過高，且伊無能力賠償云
    云，資為抗辯；並聲明：原告之訴駁回。
三、經查，原告主張：被告於92年11月7 日晚間6 時30分許，駕
    駛車牌號碼8N-1335 號自用小客車，沿台北市○○區○○路
    3 段75巷，由北往南方向行駛，途經該巷與24弄無號誌交岔
    路口時，未注意車前狀況、亦未減速慢行以作隨時停車之準
    備，且貿然在該路口跨越分向限制線前行；適原告乙○○騎
    乘車牌號碼DRN-185 號輕型機車、其後並附載原告甲○○○
    ，沿台北市○○區○○路3 段75巷24弄由東向西行經上開無
    號誌交岔路口左轉行進，被告因閃避不及，其車輛左前端撞
    擊原告乙○○所騎乘機車左側車身處，致原告乙○○受有左
    足第4 蹠骨骨折、頭部外傷併額部撕裂傷、上顎左側門齒、
    側門齒牙冠及牙根斷裂之傷害；原告甲○○○則受有左股骨
    及脛骨骨折之傷害等情，已經被告被訴過失傷害案件之本院
    93年士交簡字第1868號刑事判決認定明確，並經本院調取該
    案卷全卷查核屬實；且有財團法人康寧醫院所出具之甲種診
    斷證明書影本2 紙附於前開刑事案卷（即臺灣士林地方法院
    檢察署93年度偵字第6194號偵查案卷）內為憑；復為被告所
    不爭執（見本院94年1 月28日言詞辯論筆錄），自堪信為真
    實。又按，行經無號誌之交岔路口時，應減速慢行，作隨時
    停車之準備；汽車行駛時，駕駛人應注意車前狀況，並隨時
    採取必要之安全措施；且汽車行經彎交岔路口時不得超車，
    道路交通安全規則第93條第1 項第4 款、第94條第3 項及第
    101 條第1 款分別定有明文。從而，被告於前揭時地之駕駛
    行為，確已違反前揭規定而有過失，且其過失行為與原告所
    受前開傷害間之因果關係，亦堪予認定。
四、被告雖抗辯：原告乙○○所騎乘機車係突然自巷弄中快速衝
    出，就車禍之發生亦有過失云云。然查，被告於車禍發生後
    接受警方詢問時已陳稱：伊車行至肇事處時，因伊前方有乙
    輛計程車在肇事路口向左靠邊並閃右側方向燈及煞車停住，
    伊見狀便向左側切出變換車道，當時伊有跨越雙黃線行駛，
    當伊剛向左側切出後，有乙輛機車自肇事處的巷口亦是營小
    客車前方行駛出來欲左轉往北，伊先狀趕緊踩煞車，但還是
    來不及，伊車左前車頭撞及該機車之左側車身而肇事等語，
    有臺北市政府警察局內湖分局交通分隊交通事故談話紀錄表
    影本乙紙附於臺灣士林地方法院檢察署93年度偵字第6194
    號偵查卷內可據；再參酌該卷所附道路交通事故現場圖顯示
    ：兩車發生撞擊時，原告乙○○之機車已通過被告車行之車
    道乙節，不僅未見原告乙○○騎乘機車有超速或其他違規情
    節，且堪認如被告之車輛並未於交岔路口超車並跨越雙黃線
    行駛，應不致肇致系爭車禍。況本件車禍經送請臺北市車輛
    行車事故委員會鑑定結果，亦認被告駕駛自小客車於路口跨
    越分向限制線超車，為肇事原因，原告乙○○所騎乘之機車
    則無肇事因素等情，有該會鑑定意見書影本乙份附於前開偵
    查卷內供參。查被告既未能就原告乙○○於車禍發生時有何
    不當之駕駛行為而與有過失之抗辯，舉證以實其說，自無足
    採取。
五、按因過失不法侵害他人之權利者，負損害賠償責任；又不法
    侵害他人之身體或健康者，對於被害人因此喪失或減少勞動
    能力或增加生活上之需要時，應負損害賠償責任；再不法侵
    害他人之身體、健康，被害人雖非財產上之損害，亦得請求
    賠償相當之金額，民法第184 條第1 項前段、第193 條第1
    項、第195 條第1 項分別定有明文。經查，本件原告確係因
    被告之過失傷害行為而受傷，已如前述；從而，原告請求被
    告賠償其損害，即屬於法有據。以下茲就原告請求被告賠償
    各項是否應予准許，分述如次：
（一）原告甲○○○請求醫療費用50,917元部分：
      原告甲○○○主張：因此次交通事故受傷，所支出之醫療
      費用為50,917元等語，已據其提出醫療費用收據影本2 紙
      為證，並有財團法人康寧醫院94年3 月4 日（94）康醫事
      字第107 號函檢送之醫療費用收據乙份及費用明細乙紙在
      卷可稽，應與事實相符。核所請求上開醫療費用均為治療
      原告甲○○○車禍傷情所必需；則其請求被告賠償所支出
      之上開醫療費用，於法自無不合。
（二）原告甲○○○請求中藥費用80,000元部分：
      原告甲○○○雖主張：為治療車禍所致傷害，另支出中藥
      費用80,000元，亦應由被告賠償云云；惟並未就確實支出
      上開費用乙節，舉證以實其說。且縱認原告甲○○○確已
      支出中藥費用，然其既未就該等費用之支出是否確為醫療
      必要或因車禍所致生活上增加之支出各節，為何主張及舉
      證。是原告甲○○○此部分之請求，自不應准許。
（三）原告甲○○○請求工作收入損失297,000元部分：
      原告甲○○○主張：伊於車禍前係與配偶共同從事家庭式
      早餐店之工作乙節，已據其提出由台北市內湖區明湖里里
      長謝春喜所開具之證明書乙紙及早餐店現場照片五幀為證
      ，應堪信為真實。又原告甲○○○自92年11月7 日因系爭
      車禍致左股骨骨折、左脛骨骨折之傷害，曾先後於92 年
      11月7 日起至92年11月17日、93年6 月24日至93年7 月3
      日住院治療，惟迄今左股骨骨折之癒合仍差，尚需觀察等
      情，則有財團法人康寧醫院94年3 月4 日（94）康醫事字
      第107 號函附之查閱病歷專用紙乙紙可稽。從而，原告甲
      ○○○主張：伊因車禍致傷，尚未復原，因行動不使而無
      法工作，應由原告賠償伊自車禍發生時起迄今所受工作收
      入損失等語，固堪予採取。惟其主張：所請求被告賠償之
      工作所得損失297,000 元，係以車禍發生時起，按最低工
      資月薪16,500元計算所得云云，則與現行行政院勞工委員
      會所訂定之基本工資為每月15,840元、每日528 元之情未
      符。是原告甲○○○所請求工作收入損失之賠償金額，仍
      應自車禍發生時起之92年11月7 日至本件最後言詞辯論期
      日即94年4 月12日止、以前開基本工資每月15,840元、每
      日528 元核算之；據此計算，則其所得請求工作收入損害
      賠償應為272,448元（計算式：15,840×17＋528 ×6 ＝
      272, 448）；逾此部分，則屬無據。
（四）原告乙○○請求工作收入損失37,800元部分：
      查原告乙○○因本件車禍受有左足第4 蹠骨骨折、頭部外
      傷併額部撕裂傷、上顎左側門齒、側門齒牙冠及牙根斷裂
      之傷害，曾於92年11月7 日及8 日住院治療，迄於93 年1
      月26日為前開傷害最後至醫院看診時，雖已復原良好；惟
      於復原前，確因車禍受傷而無法至原任職強實工業股份有
      限公司工作達1 個半月等情，有財團法人康寧醫院前開函
      文所附原告乙○○查閱病歷專用紙乙紙及原告乙○○所提
      出強實工業股份有限公司薪資表乙紙為證，復為被告所不
      爭執。又原告乙○○於車禍前工作所得為每月18,900元乙
      節，亦經載明於前開薪資表可證。從而，原告乙○○所得
      請求被告賠償工作收入損失部分，應為28,350元（18,900
      ×3/2 ＝28,350元）；逾此部分，即不應准許。
（五）原告請求精神慰藉金各100,000元部分：
      查原告因本件車禍受有前揭傷害，其各人之肉體及精神上
      自受有相當之痛苦；本院斟酌原告個別受傷之程度，兩造
      陳報之工作資力狀況，及卷附兩造之財產所得明細資料等
      一切情狀，認原告請求被告賠償慰撫金各100,000 元，尚
      嫌過高，原告甲○○○所請求者，應予核減為60,000元，
      原告乙○○所請求者，則應核減為10,000元，方屬公允；
      渠二人逾前開數額之請求，洵屬無據。
六、綜上所述，原告甲○○○及乙○○依侵權行為之法律關係，
    於請求被告給付原告甲○○○383,365 元、給付原告乙○○
    38,350元之範圍內，為有理由，應予准許；逾此部分為無理
    由，應予駁回。
七、原告陳明願供擔保，聲請宣告假執行，經核其勝訴部份，所
    命被告給付之金額未逾50萬元，應依職權宣告假執行；原告
    其餘假執行之聲請，因該部份訴之駁回而失所依據，應予駁
    回。
八、因本案事證已臻明確，兩造其餘主張陳述及所提之證據，均
    毋庸再予審酌，附此敘明。
九、據上論結，本件原告之訴為一部有理由，一部無理由，依民
    事訴訟法第385 條第1 項前段、第79條、第85條第1 項但書
    、第389條第1項第5款判決如主文。
中　　華　　民　　國　　94　　年　　4 　　月　　26　　日
                  民事第二庭  法  官  李瑜娟
以上正本證明與原本無異。
如對本判決上訴須於判決送達後20日內向本院提出上訴狀。
中　　華　　民　　國　　94　　年　　4 　　月　　29　　日
                              書記官  吳政洋
